【裁判字號】    95,交訴,29
【裁判日期】    950512
【裁判案由】    過失致死
【裁判全文】
臺灣屏東地方法院刑事判決              95年度交訴字第29號
公  訴  人  臺灣屏東地方法院檢察署檢察官
被      告  甲○○
上列被告因過失致死案件，經檢察官提起公訴（95年度偵字第16
89號），被告於準備程序中先就被訴事實為有罪之陳述，本院裁
定改依簡式審判程序審理，判決如下：
    主  文
甲○○從事業務之人，因業務上之過失致人於死，處有期徒刑伍
月，如易科罰金，以參佰元折算壹日，緩刑貳年。
    事  實  及  理  由
一、甲○○係以鐵工為業，在其父親黃再添自家所開設之鐵工廠
    工作，平日至工地上工，係以駕駛車牌號碼WI－7958號自小
    貨車（車主登記為太一鐵工所黃再添）載運工作所用之器具
    及以之作為往來工地之交通工具，其駕駛該自小貨車載運工
    作器具與往來工地乃其從事鐵工業之輔助行為。其於民國95
    年1 月24日上午10時15分左右，駕駛上開車牌號碼WI－7958
    號自小貨車載運工作器具至工地途中，即沿屏東縣恆春鎮○
    ○里○○路由北往南方向行駛，行經省北路69號前，原應注
    意汽車行駛時，駕駛人應注意車前狀況，並隨時採取必要之
    安全措施，而依當時天氣晴、日間自然光線、柏油路面、路
    面乾燥、無缺陷及障礙物、視距良好等情形，並無不能注意
    之情事，適有行人曾照明在其前方，由其右手邊（西往東）
    橫越馬路，甲○○竟疏未注意右前方曾照明正在橫越馬路，
    待發現時，曾照明已走至其車駕駛座正前方，甲○○煞車不
    及因而車頭左側撞及曾照明，使曾照明受有頭部外傷合併腦
    震盪、左側第2至第9肋骨骨折、左側鎖骨骨折、胸部挫傷、
    骨盆骨折、右下肢巨大撕裂傷等傷害，雖經送恆春南門醫院
    急救，仍於同日16時20分許，傷重不治死亡。而甲○○於肇
    事後，在未經有偵查權之機關或公務員發覺為犯嫌前，向據
    報前往現場處理車禍之警員坦承其為車禍之肇事者及肇事經
    過。
二、上開犯罪事實，業經被告甲○○於警偵訊及本院審理時坦承
    不諱，並有道路交通事故調查報告表（一）（二）、道路交
    通事故現場圖、上開自小貨車之行車執照影本各1 紙、現場
    照片20幀在卷可稽。又被害人曾照明因本件車禍，受有頭部
    外傷合併腦震盪、左側第2 至第9 肋骨骨折、左側鎖骨骨折
    、胸部挫傷、骨盆骨折、右下肢巨大撕裂傷等傷害，雖經緊
    急送往恆春南門醫院急救，仍於95年1 月24日16時20分許宣
    告不治死亡，此有南門醫院95年1 月24日診斷證明書1 紙在
    卷可憑，復經臺灣屏東地方法院檢察署檢察官督同法醫師相
    驗屬實，製有勘驗筆錄、相驗屍體證明書、驗斷書及相驗照
    片附卷可憑。按汽車行駛時，駕駛人應注意車前狀況，並隨
    時採取必要之安全措施，道路交通安全規則第94條第3 項定
    有明文。而前開肇事時、地，天候晴朗，日間有自然光，路
    面乾燥，無障礙物、視距良好等情，則據卷附前開道路交通
    事故調查報告表記載明確。是被告於上揭時、地駕車，本應
    注意前揭規定，而依當時情形，又無不能注意之情事，竟疏
    未注意，駕車撞及被害人，致被害人受撞死亡，其有過失，
    灼然甚明。且被害人確因本件車禍致頭部外傷合併腦震盪、
    左側第2 至第9 肋骨骨折、左側鎖骨骨折、胸部挫傷、骨盆
    骨折、右下肢巨大撕裂傷等傷害而不治死亡，亦經臺灣屏東
    地方法院檢察署檢察官督同法醫師相驗明確，有相驗屍體證
    明書、驗斷書、勘驗筆錄附卷足憑，則被告之過失行為與被
    害人死亡之結果間有相當因果關係，已堪認定。本件事證明
    確，被告犯行足堪認定，應予論科。
三、本件被告甲○○以鐵工業為生，駕駛小貨車載運工作器具為
    其附隨業務，已據被告供承在卷。被告於駕車載運鐵工工具
    至工地途中，因過失與他人發生碰撞，致被害人死亡，核其
    所為係犯刑法第276 條第2 項之業務過失致人於死罪。公訴
    意旨認被告係犯刑法第276 條第1 項之過失致死罪等語，尚
    有未洽，惟公訴人業於95年5 月10日本院審理時當庭更正起
    訴法條，附此敘明。查被告於肇事後，在未經有偵查權之機
    關或公務員發覺為犯嫌前，向據報前往現場處理車禍之警員
    坦承其為肇事者及肇事經過，並願接受裁判，此有屏東縣警
    察局道路交通事故肇事人自首情形紀錄表1 紙附卷可參，其
    所犯過失致死罪部分，核與自首要件相符，應依刑法第62條
    前段規定減輕其刑。爰審酌被告素行良好（有卷附臺灣屏東
    地方法院檢察署刑案資料查註紀錄表、臺灣高等法院被告前
    案紀錄表可參），肇事之過失程度，造成被害人死亡之結果
    ，駕車對公眾交通安全造成相當程度危害，已與被害人家屬
    達成和解，犯後坦承犯行，已有悔意等一切情狀，量處如主
    文所示之刑，並諭知易科罰金之折算標準。末查被告前未曾
    受有期徒刑以上刑之宣告，此有臺灣屏東地方法院檢察署刑
    案資料查註紀錄表及臺灣高等法院被告前案紀錄表各1 紙附
    卷可佐，其經此教訓，自當知所警惕而無虞再犯，本院綜核
    各情認上開刑之宣告，已足策其自新，所宣告之刑，以暫不
    執行為適當，併依法諭知緩刑2 年，用啟自新。
據上論斷，應依刑事訴訟法第273 條之1 第1 項、第299 條第1
項前段，刑法第276 條第2 項、第62條前段、第74條第1 款，罰
金罰鍰提高標準條例第1 條前段、第2 條，判決如主文。
本案經檢察官潘國威到庭執行職務
中    華    民    國     95   年   5    月     12     日
                     交通法庭    法  官  黃聖涵
以上正本證明與原本無異。
如不服本判決應於收受本判決送達後十日內向本院提出上訴書狀
，其未敘述上訴理由者，並得於提起上訴後十日內向本院補提理
由書狀（均須按他造當事人之人數附繕本）「切勿逕送上級法院
」
中    華    民    國    95    年    5     月    15    日
                                 書記官  蘇雅慧
附錄本案論罪科刑法條：
中華民國刑法第276條第2項
從事業務之人，因業務上之過失犯前項之罪者，處5 年以下有期
徒刑或拘役，得併科3 千元以下罰金。


司法院資訊處製作；財團法人民間司法改革基金會備份。
